

RENZO SALVATIERRA

- Peruano DNI 40924569
- 🕈 Higuereta, Surco. Lima
- (51) 913 918 444
- @ rsalvatierrar@gmail.com
- (S) RenzoSalvatierraRosas
- in /Renzo Salvatierra **IDIOMAS**

Inglés: Avanzado (Oral y Escrito)

Portugués: Intermedio (Oral y Escrito)

APTITUDES TÉCNICAS

Social Media Management: Avanzado







CRM: Avanzado

2.0H0

HubSpot

SEM: Avanzado Google Ads

Herramientas Digitales: Intermedio









Diseño Gráfico: Intermedio





INFORMACIÓN ADICIONAL

- Pasantía en Ogilvy & Mather Sao Paulo, Brasil. 2009
- Staff Member de la NYU en el "Peru Film Fest", NYC. 2010
- Finalista Premios Effie, Caso "Living In Perú". 2011
- Premio Sonax Latam, 1er lugar Mkt y Ventas. 2014
- Prácticas: W&T Program (USA), Cine 70 y Universidad de Lima. 2001-2005
- Excel, Word y PPT: Avanzado

Resumen

15 años vibrantes dentro del Marketing, Publicidad y Ventas en Perú, Brasil, New York y España realizando planes de marketing, estrategias de ventas en retail y canal tradicional, apertura de nuevos mercados, campañas de marketing digital B2C/B2B para la generación de leads, manejo de publicidad a nivel local y regional.

Liderazgo, mucha energía, empatía y poder de negociación.

Educación

EAE Business School

Máster en Dirección de Marketing Madrid. 2016-2017

generación de leads.



Planeamiento **Publicitario** Sao Paulo, Jul-Set 2009

Experiencia Profesional



CONSULTOR DE MARKETING. Perú Feb 2019 - A la Fecha Clientes: Air Europa, Domicilios.com, Costamar, Promperú, AC Farma, entre otros. Crear planes de marketing, conceptos para campañas ATL y BTL y estrategias de marketing digital B2B para

ibérica IBÉRICA EXPO. España. Alimentos y bebidas / Ferias Jul 2018 - Ene 2019 **Business Development Manager**

> Negociar con organismos de promoción y exportación, cámaras de comercio, denominaciones de origen, entre otros. Visitar y analizar las ferias top de alimentación del mundo. Liderar la estrategia de marketing y CRM.



INDI MARKETERS. España. Marketing Digital/IT Account Manager – MICROSOFT

Manejar la cuenta Microsoft Ibérica. Realizar la transformación en marketing digital de los partners de dicha empresa. Crear y supervisar campañas de social paid (linkedIn y twitter), emailing y social selling. Desarrollar el negocio captando nuevos clientes en la región LATAM.



AUTOREX PERUANA. Perú. Automotriz

Nov 2013 - Feb 2016

⊕ BOSCH Jefe de Producto − SONAX

Liderar integral y exclusivamente Sonax, marca alemana líder en cuidado para el auto. Negociar y establecer alianzas comerciales con GGSS, distribuidores, minoristas y talleres. Elaborar el plan de marketing. Realizar la estrategia y forecast de ventas. Negociar y acordar los patrocinios a deportistas e influencers.



FAHRENHEIT DDB. Perú. Publicidad y Marketing Abr 2011 - Jun 2013 Director de Marcas

Manejar las marcas Red Bull (Perú, Bolivia y Ecuador), Tarjeta Naranja (Grupo Crédito), CPPQ (Pinturas American Colors y Fast), entre otras. Construir planes integrales 360°. Adaptación de campañas regionales. Realizar planeamiento estratégico por campaña y cliente.

PICK PICK MARKETING. New York, USA. Trade Marketing Ene 2010 – Feb 2011 **Manager Point of Sales**

Supervisar y ejecutar acciones de trade para las marcas Goya Foods (Beverage y Pantry) y Maseca Products (Harina de maíz) en bodegas y supermercados de los 5 distritos de Nueva York. Negociar la presencia y ubicación de material publicitario en los puntos de venta.

Ogilvy OGILVY & MATHER. Perú. Publicidad y Marketing Dic 2005 - Dic 2009 **Ejecutivo de Cuentas**

Manejar a nivel nacional y regional la publicidad de marcas como Kimberly Clark Andina (Huggies): Colombia, Venezuela, Ecuador y Bolivia, Kimberly Clark Perú (Huggies, Kotex y Plenitud), Motorola (Mobile Devices), Glaxo Smith Kline (Panadol), Gillette (Gillete Personal Care, Duracell, Oral B), Unilever (Dove y Ponds), Abbott (Pediasure y Gain Plus), Castrol, Boticas BTL, entre otras. Coordinar con centrales de medios, agencias digitales y de BTL para la construcción de planes 360°.